臺灣臺南地方法院民事裁定
110年度司繼字第407號
聲  請  人  財政部國有財產署南區分署即梁清忠遺產管理人

法定代理人  黃莉莉  
代  理  人  黃耀光  


上列聲請人因擔任被繼承人梁清忠之遺產管理人，聲請核定報酬
，本院裁定如下：
    主  文
聲請人得請求代為管理被繼承人梁清忠遺產之報酬合計為新臺幣
壹萬伍仟萬元。
聲請程序費用新臺幣伍佰元由被繼承人梁清忠之遺產負擔。
    理  由
一、按遺產管理人得請求報酬，其數額由法院按其與被繼承人之
    關係、管理事務之繁簡及其他情形，就遺產酌定之，必要時
    ，得命聲請人先為墊付，民法第1183條定有明文。次按聲請
    法院酌定遺產管理人報酬事件，專屬被繼承人住所地法院管
    轄；法院裁定酌給遺產管理人報酬時，得按遺產管理人所為
    遺產管理事務之繁簡，就被繼承人之財產，酌給相當報酬，
    家事事件法第141條準用第142條、第153條規定亦有明定。
    又聲請意旨雖以財政部訂頒之代管無人承認繼承遺產作業要
    點第13點第 4款規定主張本件應按遺產現值百分之一點五核
    算，惟依前開作業要點所示，已明訂管理報酬應依民法第11
    83條規定聲請法院酌定，上開標準無從拘束法院，核先敘明
    。
二、本件聲請意旨略以：聲請人前經鈞院以109年度司繼字第290
    9號裁定選任為被繼承人梁清忠之遺產管理人，而被繼承人
    遺留之坐落臺南市○○區○○段00○000○000○000○000○000地號土
    地，現由本院民事執行處以108年度司執字第112240號返還
    借款強制執行事件進行拍賣程序中，核算遺產總值為新臺幣
    （下同）345,060元，其遺產管理費用應以上開價額之百分
    之一點五計算等語，請求鈞院准予酌定聲請人就上開管理職
    務之報酬等語。
三、經查，聲請人為被繼承人梁清忠之遺產管理人乙節，業經本
    院依職權調閱本院109年度司繼字第2909號、109年度司家催
    字第147號等卷宗，查核屬實，堪予認定。依聲請人所提出
    本院民事執行處函所核定之底價及土地公告現值，核算遺產
    價值為345,060元，考量本件遺產管理人所進行者為例行性
    職務，除辦理遺產管理人登記、公示催告與民事強制執行案
    件等職務外，並未執行其他繁重或複雜性事務，另斟酌被繼
    承人之遺產尚有其他待處理事項、聲請人專業能力、所需耗
    費之勞力程度及一般處理委任事務之合理報酬，核定本件遺
    產管理人之報酬為15,000元，應屬適當，爰裁定如主文所示
    。
四、依家事事件法第181條第11項，裁定如主文。
中　　華　　民　　國　　110 　年　　2 　　月　　26　　日
                  家事法庭    司法事務官  吳玲媛
以上正本係照原本作成。。
如對本裁定抗告，須於裁定送達後10日之不變期間內，向本院提
出抗告狀，並繳納抗告費新臺幣1,000元。
中　　華　　民　　國　　110 　年　　2 　　月　　26　　日
                              書  記  官  林木村